臺灣桃園地方法院刑事判決　　　　　　　　　　　九十一年度交簡上字第一二０號
　　上　訴　人
　　即　被　告　甲○○
右上訴人因公共危險案件，不服本院中壢簡易庭九十一年度壢交簡字第一一四三號，
中華民國九十一年五月三十一日第一審簡易判決（聲請簡易判決處刑書案號：臺灣桃
園地方法院檢察署九十年度偵字第一三三五五號）提起上訴，本院判決如左︰
    主  文
上訴駁回。
    事  實
一、甲○○前因業務過失致人於死案件，經臺灣高等法院以八十四年度交上更一字第
    四五號判決判處有期徒刑五月確定，並於民國八十五年九月十七日執行完畢。詎
    仍不知悔改，復於九十年八月四日晚上十一時許在桃園縣大溪鎮○○街附近獨自
    一人飲酒，明知其服用酒類，已達不能安全駕駛動力交通工具之狀態，仍於同日
    晚上十二時許，騎乘車牌號碼ＥＷＪ─七五七號輕型機車返家，於次日即九十年
    八月五日凌晨一時十七分行經桃園縣大溪鎮北二高橋下聯絡道，經警盤查攔檢，
    當場測得吐氣所含酒精濃度為每公升一．八０毫克。
二、案經桃園縣警察局大溪分局報請臺灣桃園地方法院檢察署檢察官聲請簡易判決處
    刑。
    理  由
一、本件上訴人即被告經合法傳喚雖未到庭，惟右揭犯行，已據其在警訊中供認不諱
    ，並有酒精濃度測試表、桃園縣警察局舉發違反道路交通管理事件通知單各乙紙
    在卷可稽。且依大溪分局偵辦刑法第一百八十五條之三案件測試觀察紀錄表所載
    ，被告於警攔檢盤查時經警觀察結果，被告有車行方向無法直線行駛、方向不穩
    、突然煞車等異常駕駛行為，且於員警攔檢時有多話、語無倫次、腳步不穩等情
    ，此有前述測試觀察紀錄表附卷可參。又被告經警攔檢測試呼氣之酒精濃度達每
    公升一．八０毫克，及上開異常駕車之行為，應堪認被告在飲酒後顯然已達不能
    安全駕駛動力交通工具之狀態，甚為明灼。本件事證明確，被告之犯行已堪認定
    ，應依法論科。
二、核被告甲○○所為，係犯刑法第一百八十五條之三之服用酒類不能安全駕駛動力
    交通工具而駕駛罪。又被告前因業務過失致人於死案件經臺灣高等法院判處有期
    徒刑五月確定，並於八十五年九月十七日執行完畢，此有臺灣高等法院被告全國
    前案紀錄表在卷可稽，被告於五年內再犯本件有期徒刑以上之罪，為累犯，應依
    法加重其刑。原審審酌被告酒後嚴重泥醉狀態下騎乘機車，對公眾交通秩序以及
    他人生命安全危害至鉅等一切情狀，適用刑法第一百八十五條之三、第四十七條
    、第四十一條第一項前段、罰金罰鍰提高標準條例第二條，逕以簡易判決判處被
    告有期徒刑五月，如易科罰金，以三百元折算一日，經核認事用法並無不合，量
    刑亦稱妥適。被告上訴意旨指稱其係為骨頭痛風才喝一杯藥酒以及目前收入不足
    溫飽云云，徒求減輕其刑，非有理由，應予駁回。
三、被告甲○○經合法傳喚無正當理由不到庭，爰不待其陳述逕行判決。
據上論斷，應依刑事訴訟法第四百五十五條之一第一項、第三項、第三百六十八條、
第三百七十一條，判決如主文。
本案經檢察官鍾雅蘭到庭執行職務。
中      華      民      國    九十一    年      十      月    一      日
                                  臺灣桃園地方法院交通法庭
                                      審判長法  官   徐培元
                                            法  官   曾正耀
                                            法  官   許乃文
右正本證明與原本無異。
不得上訴。
                                            書記官   王曉雁
中        華        民        國     九十一    年    十    月     二    日
